【裁判字號】    99,上訴,2773
【裁判日期】    990818
【裁判案由】    毒品危害防制條例
【裁判全文】
臺灣高等法院刑事判決                99年度上訴字第2773號
上  訴  人
即  被  告  甲○○
上列上訴人即被告因違反毒品危害防制條例案件，不服臺灣基隆
地方法院99年度訴字第382號，中華民國99年6月30日第一審判決
（起訴案號：臺灣基隆地方法院檢察署99年度毒偵字第765 號）
，提起上訴，本院判決如下：
    主  文
上訴駁回。
    理  由
一、按不服地方法院之第一審判決而上訴者，應向管轄第二審之
    高等法院為之；上訴書狀應敘述具體理由；上訴書狀未敘述
    上訴理由者，應於上訴期間屆滿後20日內補提理由書於原審
    法院。逾期未補提者，原審法院應定期間先命補正，刑事訴
    訟法第361條第1項、第2項、第3項分別定有明文。又第二審
    法院認為上訴書狀未敘述理由，或上訴有第362 條前段之情
    形者，應以判決駁回之，同法第367 條前段亦有明文規定。
    而所謂上訴之具體理由，必係依卷內既有訴訟資料或提出新
    事證，指摘或表明第一審判決有何採證認事、用法或量刑等
    足以影響判決本旨之不當或違法，而構成應予撤銷之具體事
    由，始足當之；倘僅泛言原判決認定事實錯誤、違背法令、
    量刑失之過重或輕縱，而未依上揭意旨指出具體事由，或形
    式上雖已指出具體事由，然該事由縱使屬實，亦不足以認為
    原判決有何不當或違法者，皆難謂係具體事由，俾與第二審
    上訴制度在請求第二審法院撤銷、變更第一審不當或違法之
    判決，以實現個案救濟及節制濫行上訴之立法目的相契合（
    最高法院97年度台上字第892 號判決參照）。是倘上訴人之
    上訴書狀雖敘述上訴理由，惟並未具體敘述第一審判決有何
    不當或違法情形，即與未敘述具體理由無異，所為上訴，即
    非適法。
二、查本件上訴人即被告甲○○因涉犯毒品危害防制條例第10條
    第1、2項之施用第一、二級毒品罪（各1 次），經原審判處
    應執行有期徒刑8 月。被告不服原審判決，於民國（下同）
    99年7月13日提起第二審上訴，復於99年8月4 日提出刑事上
    訴理由狀，上訴理由略以：被告對所犯深感後悔，自己亦決
    心想要戒毒，重新做人，懇請法院給被告一個緩起訴接受美
    沙冬替代療法的機會云云。然被告上訴意旨就原判決認定事
    實、適用法律及量刑等事項有何不當或違法之處，並未具體
    指摘，已非屬上訴第二審之具體理由。且依毒品危害防制條
    例第21條規定，限於在犯罪未發覺前，自動向行政院衛生署
    指定之醫療機構請求治療，而於治療中經查獲之被告，始可
    由檢察官為不起訴之處分；同條例第24條亦規定檢察官可為
    附命完成戒癮治療之緩起訴處分，本案被告並非於犯罪未發
    覺前自動赴指定之醫療機構進行美沙冬替代療法治療，且是
    否接受該治療，於法尚非法院所得審酌，況本件業經檢察官
    提起公訴，自與前揭規定不符，法院亦不得代替檢察官為不
    起訴或緩起訴處分，是被告上訴所陳，顯有誤會。從而，被
    告上訴請求准予緩起訴及美沙冬替代療法云云，未能具體指
    摘原判決於認定事實，適用法律及量刑等項有何違法或不當
    ，揆諸上揭意旨，本件上訴顯不合法定程式，應予駁回，並
    不經言詞辯論為之。
據上論斷，應依刑事訴訟法第367條前段、第372條，判決如主文
。
中    華    民    國    99    年     8      月  18    日
                  刑事第三庭  審判長法  官  陳博志
                                    法  官  陳德民
                                    法  官  劉興浪
以上正本證明與原本無異。
施用第一級毒品部分如不服本判決，應於收受送達後10日內向本
院提出上訴書狀，其未敘述上訴之理由者並得於提起上訴後10日
內向本院補提理由書（均須按他造當事人之人數附繕本）「切勿
逕送上級法院」。
                                    書記官  王詩涵
中    華    民    國    99    年    8     月    18    日

司法院資訊處製作；財團法人民間司法改革基金會備份。
